臺灣板橋地方法院刑事判決　　　　　　　　　　　　　九十三年度訴字第九三二號
　　公　訴　人　臺灣板橋地方法院檢察署檢察官
　　被　　　告　甲○○
　　指定辯護人　本院公設辯護人乙○○
右列被告因強盜案件，經檢察官提起公訴（九十三年度速偵字第二一九號），本院判
決如左：
    主  文
甲○○於夜間侵入住宅竊盜未遂，因脫免逮捕，而當場施以強暴，累犯，處有期徒刑
年捌月。
    事  實
一、甲○○於民國八十四年間，因竊盜案件經臺灣桃園地方法院以八十四年度訴字第
    一０一七號判決處有期徒刑八月並緩刑四年確定，另於八十五年間，因竊盜案件
    經本院以八十六年度易字第二二九二號判決處有期徒刑八月，嗣經臺灣高等法院
    以八十六年度上易字第六０八八號上訴駁回確定，又於八十六年間，因強盜案件
    經本院以八十六年度訴字第一六七六號判決處有期徒刑五年二月，嗣經臺灣高等
    法院以八十六年上訴字第五三０五號撤銷原判決，判處有期徒刑五年二月，並經
    最高法院以八十七年度臺上字第二一七八號判決上訴駁回確定，嗣經臺灣高等法
    院將上開二罪定應執行有期徒刑為五年六月，而前揭八十四年間之竊盜案件有期
    徒刑八月部分之緩刑又遭撤銷，二刑合併執行，於八十六年十二月三日入監執行
    ，而於八十九年十一月八日因縮短刑期假釋出監，縮刑期滿日期為九十二年十月
    三日，假釋期滿未經撤銷，其未執行之刑以已執行完畢論。猶不知悔改，意圖為
    自己不法之所有，於九十三年五月九日凌晨一時三十分許之夜間，見丙○○在台
    北縣板橋市○○○路七十五巷四號住宅大門未上鎖即侵入行竊之夜間，正於房間
    內抽屜翻尋找值錢物品尚未得手任何財物之際，即為在該房間睡覺之丙○○察覺
    ，詎甲○○為免犯行曝光及順利逃離現場以脫免逮捕，竟當場隨手拾起非其所有
    且客觀上可為凶器之螺絲起子一把與丙○○發生扭打之強暴脅迫行為，致丙○○
    受有右手臂及右耳等傷害（傷害部分未據告訴）。嗣經丙○○之子簡炎森從房間
    窗戶發現上情即要求甲○○將房間門打開，甲○○見狀已無退路即將房門打開束
    手就擒，隨為據報處理員警查獲，並當場查扣上開非其所有之螺絲起子一把。
二、案經台北縣政府警察局板橋分局報請臺灣板橋地方法院檢察署檢察官偵查起訴。
    理  由
一、訊據被告甲○○對於右揭事實於警訊、偵查及本院審理時均坦承不諱（見偵查卷
    第四至七頁、第二七頁反面，本院九十三年六月二十三日準備程序筆錄、同年八
    月十九日審判筆錄），核與證人丙○○、簡炎森於警詢時之證述情節相符；證人
    丙○○因受被告以螺絲起子之毆打而受有右手臂及右耳之傷害，亦有照片二紙在
    卷可稽。此外，復有被害人家中現瑒照片二幀，及螺絲起子照片、贓物認領保管
    單各乙紙可佐，足徵被告之自白及證人所述均與事實相符，堪信為真。是本案事
    證明確，被告犯行堪以認定，應依法論科。
二、被告甲○○於夜間侵入住宅竊盜未遂，因脫免逮捕而當場施以強暴，核其所為係
    犯刑法第三百二十九條、第三百三十條第二項、第一項之於夜間侵入住宅之加重
    強盜未遂罪。被告著手於犯罪行為而不遂，為未遂犯，應依刑法第二十六條前段
    規定，按既遂犯之刑減輕之。又被告甲○○有如事實欄所載前案科刑執行情形，
    其於有期徒刑執行完畢後，五年內再犯本件有期徒刑以上刑之罪，為累犯，應依
    刑法第四十七條規定，加重其刑。並依法先加後減之。至本院指定辯護人為被告
    辯以：被告已坦承犯行，且被告自八十九年出獄後，即安份守己工作，不料因面
    臨失業問題，一時失慮行竊，而被被害人發覺逮捕時因過於緊張而罹犯行，現已
    深刻悔悟，參以本案被害人所受之傷勢尚非嚴重，且於警訊時即表示不願提出告
    訴而願給被告自新的機會，乃情輕法重，請依刑法第五十九條之規定減輕其刑等
    語。然按犯罪之情狀另有其特殊之原因與環境等，在客觀上足以引起一般同情，
    認為即予宣告法定低度刑期尤嫌過重者，可適用刑法第五十九條以犯罪情狀可憫
    恕，酌量減輕其刑，最高法院著有四十五年台上字第一一六五號判例可資參照。
    又適用刑法第五十九條規定時，雖仍可審酌刑法第五十七條各款所列之事由，惟
    其程度應達於足以引起同情，確可憫恕者，方屬相當，最高法院亦著有八十八年
    度台上字第三八八號判決可參。經查，本件被告係因失業而為上開罪行，及其係
    以螺絲起子為工具之手段上之危險性，並審酌被害人所受之傷勢程度，及被告此
    等犯行對整體社會治安危害程度，以被告上開犯罪情狀，尚不足以引起一般同情
    ，而有可憫恕之情形，併此敘明。茲審酌被告係因失業之動機、目的、及犯罪之
    手段、所造成之危害程度，及其素行、智識程度狀況，並考量被告犯後始終坦承
    犯行態度良好等一切情狀，量處如主文所示之刑。至行兇所用之螺絲起子一把，
    雖為被告犯罪所用之物，惟非屬被告所有，業據被告供明在卷，自無庸於本案中
    宣告沒收，附此敘明。
據上論斷，應依刑事訴訟法第二百九十九條第一項前段，刑法第三百二十九條、第三
百三十條第二項、第一項、第四十七條、第二十六條前段，判決如主文。
本案經檢察官孫治平到庭執行職務。
中　　　華　　　民　　　國　　九十三　　年　　　九　　　月　　　二　　　日
                              臺灣板橋地方法院刑事第四庭
                                  審判長法　官  潘長生
                                        法　官  朱嘉川
                                        法　官  吳幸娥
右正本證明與原本無異
如不服本判決應於送達後十日內向本院提出上訴狀
                                        書記官  洪惠玲
中　　　華　　　民　　　國　　九十三　　年　　　九　　　月　　　二　　　日
附錄本案論罪科刑法條全文：
中華民國刑法第三百二十九條
竊盜或搶奪，因防護贓物、脫免逮捕或湮滅罪證，而當場施以強暴脅迫者，以強盜論
。
中華民國刑法第三百三十條
犯強盜罪而有第三百二十一條第一項各款情形之一者，處七年以上有期徒刑。
前項之未遂犯罰之。
